【裁判字號】    99,訴,276
【裁判日期】    990702
【裁判案由】    遷讓房屋
【裁判全文】
臺灣桃園地方法院民事判決               99年度訴字第276號
原      告  戊○○
被      告  己○○
            乙○○
上列當事人間請求遷讓房屋事件，於民國99年6 月11日辯論終結
，本院判決如下：
    主  文
被告應連帶將坐落桃園縣中壢市○○段公坡小段三一七地號土地
及其上如附圖所示之建物（門牌號碼：桃園縣中壢市○○里○○
鄰○○路四六一巷三五弄七二號，壹樓房屋A 部分面積陸拾玖平
方公尺、B 部分面積貳拾平方公尺、貳樓房屋C 部分面積捌拾玖
平方公尺、樓房屋D 部分面積肆拾貳平方公尺）返還原告。
被告應自民國九十九年二月二日起至返還上開借用物止，按月連
帶給付原告新臺幣貳仟佰捌拾陸元。
原告其餘之訴駁回。
訴訟費用由被告連帶負擔。
本判決原告勝訴部分，於原告以新臺幣柒拾萬元為被告供擔保後
，得假執行。但被告如以新臺幣貳佰零萬玖仟伍佰元預供擔保
，得免為假執行。
原告其餘假執行之聲請駁回。
    事實及理由
壹、程序方面：
    按訴訟標的於確定之終局判決中經裁判者，除法律別有規定
    外，當事人不得就該法律關係更行起訴；原告之訴之訴訟標
    的為確定判決之效力所及者，法院應以裁定駁回之，民事訴
    訟法第249 條第1 項第7 款、第400 條分別定有明文；依同
    法第244 條第1 項規定，起訴，應以訴狀表明當事人及法定
    代理人、訴訟標的及其原因事實、應受判決事項之聲明等事
    項，提出於法院為之，是原告為確定私權，以訴之方式，要
    求法院對其所主張或否認之法律關係加以審判，而原告主張
    或否認之法律關係，即為訴訟標的；此外，民事訴訟法上所
    謂一事不再理之原則，乃指同一事件已有確定之終局判決者
    而言，其所謂同一事件，必同一當事人就同一法律關係而為
    同一之請求，若此三者有一不同，即不得謂為同一事件，自
    不受確定判決之拘束，最高法院19年上字第278 號著有判例
    可資參照。原告前向本院對被告2 人起訴請求被告應將坐落
    桃園縣中壢市○○段公坡小段317 地號土地及其上門牌號碼
    ：桃園縣中壢市○○里○○鄰○○路461 巷35弄72號遷讓，並
    將系爭房地返還原告，經本院以98年度訴字第1010號民事案
    件受理，並於民國98年11月30日判決原告之訴駁回確定一情
    ，為兩造均不爭執，並經本院依職權調閱上開卷宗查閱無訛
    。經本院調閱上開民事卷宗，原告上開民事案件起訴狀，其
    請求之原因事實乃係基於被告2 人無權占有之事實，依民法
    第767 條之規定起訴請求被告返還系爭房地，本院認被告2
    人係基於使用借貸之法律關係占有系爭房地，而非無法律上
    之原因無權占有為由，判決原告之訴駁回，嗣原告於上開民
    事案件判決確定後，以原告與被告2 人間之使用借貸之法律
    關係業依民法第472 條第1 款之規定終止，依借用物返還請
    求權及不當得利之請求權，提起本件訴訟，是原告前後二次
    所提訴訟，訴之聲明雖屬相同，惟請求之原因事實及訴訟標
    的（即原告主張之法律關係），並非一致，非屬同一事件，
    故原告提起本件訴訟，尚無違反上開民事訴訟法第249 條第
    1 項第7 款、第400 條之規定，合先敘明。
貳、實體方面：
一、原告起訴主張：
    (一)緣坐落桃園縣中壢市○○段公坡小段317 地號土地及其上
      如附圖所示之建物（門牌號碼：桃園縣中壢市○○里○○鄰
      ○○路461 巷35弄72號，RC造共3 樓，1 樓A 部分面積69
      平方公尺、B 部分面積20平方公尺，2 樓房屋C 部分面積
      89平方公尺，及3 樓房屋D 部分面積42平方公尺），原為
      原告之父田福榮所有，嗣田福榮過世後，於民國94年間由
      其繼承人即原告及其他兄弟協議，分由原告取得，並就土
      地部分，於95年9 月7 日分割繼承登記為原告所有。
    (二)被告己○○為原告之大嫂，即被告乙○○之母，被告2 人
      自66年間起，經被繼承人田福榮生前同意無償借貸使用系
      爭建物至今。嗣由原告分得上開不動產後，其2 人仍占用
      上開房地。原告曾於98年6 月11日以被告等無權占有系爭
      房地為由，向鈞院提起遷讓房屋之訴，並經鈞院以98年度
      訴字第1010號受理，嗣該民事判決亦認被告2 人係基於無
      償使用借貸關係，而非無權占有。
    (三)按貸與人因不可預知之情事，自己需用借用物者，貸與人
      得終止契約；又數人共借一物者，對於貸與人連帶負責；
      民法第472 條第1 款、第471 條分別訂有明文。本件系爭
      房地雖由被告等向原告之父田福榮無償借貸使用，但94年
      分家時，即分由原告繼承取得。原告分得上開房地後，本
      欲立即遷入居住，惟為被告2 人妨礙，在無處可居之情況
      下，於97年6 月1 日起至99年5 月31日止，向第三人范文
      瑞租用新竹縣湖口鄉○○街183 巷53弄50號房屋。今租賃
      契約即將到期，原告在不可預知之情事下，自己需用借用
      物。原告曾於99年1 月20日以新竹英明街第70號存證信函
      通知被告等終止使用借貸契約，但被告等於原告通知終止
      契約後，仍拒不返還系爭不動產，使原告受有相當租金即
      每月新臺幣（下同）5,000 元之損害，自應由被告等連帶
      賠償。
    (四)綜上，爰依法提起本件訴訟，並聲明：
      1.被告等應連帶將坐落桃園縣中壢市○○段公坡小段317
        地號土地及其上建物（門牌號碼：桃園縣中壢市興和里
        16鄰新生路461 巷35弄72號，1 樓房屋A 部分面積69平
        方公尺、B 部分面積20平方公尺及2 樓房屋C 部分面積
        89平方公尺，及3 樓房屋D 部分面積42平方公尺）返還
        原告。
      2.被告等應自99年2 月2 日起至返還借用物止，每月連帶
        給付原告5,000 元。
      3.原告願供擔保，請准宣告假執行。
二、被告辯稱：
    (一)本件系爭不動產前由鈞院98年度訴字第1010號受理在案，
      並判決駁回原告之訴確定。則前後兩訴聲明相同，再行起
      訴有違民事訴訟法第253 條規定，應依民事訴訟法第249
      條第7 項規定駁回之。
    (二)系爭建物係未辦保存登記之建物，為原告、訴外人沈得港
      、沈得炎以及甲○○等田福榮之繼承人公同共有。原告雖
      為納稅義務人，惟不必然即為所有權人。原告請求被告等
      返還系爭不動產僅為原告因房屋租期將屆欲自用，尚非為
      全體公同共有人之利益為之，且未獲其他公同共有人之同
      意，應不符民法第821 條、第828 條第2 項之規定，且不
      符民事訴訟法第40條之規定，應予以駁回。
    (三)94年間原告與其他繼承人及被告2 人協商被繼承人田福榮
      之遺產分配事宜，原告以絕對信守承諾願將系爭建物讓被
      告己○○續住至百年後，故因而分配到系爭不動產，若果
      非有已排除任何不可預知之情事供被告無償續住之承諾，
      則遺產分配即異於現今情況。原告之主張係以民法第464
      條為據，然原告畢竟非原始之貸與人，其現具有貸與人之
      身分係源自於繼承，其法源仍須回歸繼承人身份。對系爭
      不動產應依民法第1148條第1 項前段規定，承受被繼承人
      財產上之一切權利、義務。
    (四)綜上所述，原告之請求為無理由，並聲明：原告之訴及其
      假執行之聲請駁回；如受不利之判決，願供擔保請准宣告
      免為假執行。
三、本院之判斷：
    (一)經查，坐落桃園縣中壢市○○段公坡小段317 地號土地及
      其上未辦保存登記、如附圖所示之建物（門牌號碼：桃園
      縣中壢市○○里○○鄰○○路461 巷35弄72號，RC造共3 樓
      ，1 樓A 部分面積69平方公尺、B 部分面積20平方公尺，
      2 樓房屋C 部分面積89平方公尺，及3 樓房屋D 部分面積
      42平方公尺），原為原告之父田福榮所有；嗣田福榮於84
      年10月31日死亡，其繼承人即原告、訴外人丁○○（即被
      告己○○之夫、被告乙○○之父）、丙○○、甲○○，於
      95年8 月25日協議，系爭房地由原告取得，原告並於95年
      9 月7 日就系爭土地以分割繼承為由辦理所有權移轉登記
      一情，被告除就附圖B 、C 、D 所示之建物為被告己○○
      所建，所有權應屬被告己○○所有一節爭執外，其餘事實
      為兩造均不爭執，復有卷附之系爭土地之土地所有權狀、
      土地登記謄本、土地登記申請書、繼承系統表、遺產分割
      協議書各1 份可稽（見本院卷第8 頁至第10頁、第13頁至
      第19頁），並有證人丙○○、甲○○於本院審理時證述明
      確，是此部分之事實堪以認定，合先敘明。
    (二)被告辯稱：附圖所示之B 、C 、D 建物，為被告己○○所
      建，該部分之建物所有權當係屬被告己○○所有云云，此
      為原告否認，主張附圖所示之建物為其父親田福榮所購買
      ，當屬其父田福榮所有等語。再查：
      1.按稱不動產者，謂土地及其定著物；稱動產者，為前條
        所稱不動產以外之物；非主物之成分，常助主物之效用
        ，而同屬於一人者，為從物；民法第66條第1 項、第67
        條、第68條第1 項分別定有明文。上開條文所稱之「常
        助主物之效用」，應以有輔助主物之經濟目的，與之相
        依為用，客觀上具恆久之功能性關聯，而居於從屬關係
        者，始足當之。倘僅具暫時輔助他物之經濟目的，或縱
        與之分離亦不致喪失他物之利用價值或減損其經濟效用
        者，均難認為係該物之從物，最高法院81年度台上字第
        72號裁判意旨可資參照。再按所有人於原有建築物之外
        另行增建者，如增建部分與原有建築物無任何可資區別
        之標識存在，而與之作為一體使用者，因不具構造上及
        使用上之獨立性，自不得獨立為物權之客體，原有建築
        物所有權範圍因而擴張，以原有建築物為擔保之抵押權
        範圍亦因而擴張。倘增建部分於構造上及使用上已具獨
        立性，即為獨立之建築物。苟其常助原有建築物之效用
        ，而交易上無特別習慣者，即屬從物，而為抵押權之效
        力所及。若增建部分已具構造上之獨立性，但未具使用
        上之獨立性而常助原有建築物之效用者，則為附屬物。
        其使用上既與原有建築物成為一體，其所有權應歸於消
        滅；被附屬之原有建築物所有權範圍因而擴張，抵押權
        之範圍亦同。是從物與附屬物雖均為抵押權之效力所及
        ，惟兩者在概念上仍有不同。建築物設定抵押後，抵押
        權人於原建築物再行擴建或增建之建物，如不具獨立性
        ，而與原建築物構成一體，已為原建築物之一部分，或
        為原建築物之附屬物時，應為原抵押權效力所及；最高
        法院88年度台上字第485 號、84年度台上字第2334號裁
        判意旨可資參照。揆諸上開說明，主物、從物2 者，仍
        係獨立之動產或不動產，然附屬物者，係依附於原建築
        物，其構造上雖具有獨立性，然其使用上未具獨立性而
        常助原有建築物之效用，而與原建築物構成一體，合先
        敘明。
      2.原告前以被告2 人無權占有系爭房地為由，依民法第76
        7 條，向本院起訴請求被告應遷讓房屋，並將系爭房地
        交還原告，並經本院以98年度訴字第1010號民事案件受
        理。上開民事案件審理期間，經本院現場勘驗結果，認
        系爭建物1 樓有案桌住家使用，經過神明廳、客廳、再
        經過物間，進入被告所稱建物後方廚房（即附圖B 部分
        之建物），內有瓦斯爐、熱水器及一些廚房用具，廚房
        後門雖可打開連通後面建物防火巷，但不好進出；由一
        樓客廳旁樓梯（寬95公分）可通往2 樓（即附圖C 部分
        之建物）；2 樓沒有隔間，堆積雜物、晒衣服，有一床
        鋪供睡覺使用，還有沙發、草蓆等物，2 樓除1 樓樓梯
        外，無其他通道可進出；由2 樓通往3 樓之樓梯（寬約
        95公分）進入3 樓（即附圖D 部分之建物），可以由一
        個木門進入3 樓建物內部，也可以由另一門通過室外2
        樓之屋頂平台等情，並囑託桃園縣中壢地政事務所就系
        爭建物繪製如附圖所示之複丈成果圖，有勘驗筆錄、桃
        園縣中壢地政事務所98年8 月25日中地測字第09802011
        84號函及所附之土地複丈成果圖各1 份、現場照片15幀
        附於上開民事卷宗可稽。
      3.依本院上開民事案件之勘驗結果，1 樓B 部分建物與A
        部分建物係屬相連而無法區別，2 樓（C 部分建物）及
        3 樓（D 部分建物），係通過與1 樓之樓梯而得出入，
        而別無其他出入口，構造上已不具獨立性；復由系爭建
        物之使用目的及被告2 人就系爭建物之使用情狀觀之，
        B 、C 、D 部分建物已與A 部分建物合一而無各別使用
        上之獨立性；此外，B 、C 、D 增建部分與原有之A 建
        物部分，無任何可資區別之標識存在，而與之作為一體
        使用，從而，B 、C 、D 建物因不具構造上及使用上之
        獨立性，自不得獨立為物權之客體，原有建築物即A 部
        分建物之所有權範圍因而擴張，是附圖所示之B 、C 、
        D 之建物，係A 建物之附屬物，應屬明確。而附圖所示
        之A 部分之建物既屬田福榮所有，此為兩造均不爭執，
        則其擴建部分之建物即附圖所示之B 、C 、D 部分建物
        之所有權亦屬田福榮所有。被告雖辯稱此部分建物所有
        權應屬被告己○○所有，尚屬無據，不足為採。
    (三)被告辯稱：系爭房地原為田福榮所有，則應由田福榮之繼
      承人全體提起本件訴訟，請求被告返還系爭房地云云，原
      告則否認在卷。復查：
      1.按繼承人有數人時，在分割遺產前，各繼承人對於遺產
        全部為公同共有，民法第1151條定有明文；又按出租人
        於租賃關係存續中死亡，其出租人之地位及租賃物所有
        權，於遺產分割前，固由其繼承人全體承受；惟民法關
        於遺產之分割係採移轉主義，由繼承人全體相互移轉其
        應繼分，使各繼承人就分得之遺產取得單獨所有權，故
        遺產分割後，除別有約定外，即應類推適用民法第425
        條第1 項（即出租人於租賃物交付後，承租人占有中，
        縱將其所有權讓與第三人，其租賃契約，對於受讓人仍
        繼續存在）規定，租賃契約僅對於分得租賃物所有權之
        繼承人繼續存在，最高法院91年度台上字第1064號裁判
        意旨可資參照。上開最高法院裁判意旨雖係就租賃契約
        中，出租人於租賃關係存續中死亡，其出租人之地位及
        租賃物所有權之繼承情形為說明，租賃契約雖與使用借
        貸契約並非相同，且使用借貸契約亦無如租賃契約之民
        法第425 條第1 項之規定，惟未定期限之使用借貸契約
        中，僅有依民法第472 條第4 款借用人死亡之情形，始
        有終止借貸契約之情形，而就貸與人死亡之情形，尚非
        為借貸契約之法定終止事由，關於貸與人死亡後，貸與
        人之地位及借用物所有權之繼承情形，亦有規範之必要
        ，核其性質，亦如租賃契約中，出租人死亡之情形相同
        ，是本院認本件亦有類推適用上開最高法院裁判意旨之
        情，併此敘明。
      2.系爭房地原為原告之被繼承人田福榮所有，田福榮自66
        年間起，即將系爭房地未定期限無償貸與被告2 人使用
        一情，此為兩造均不爭執，是被告2 人與田福榮就系爭
        房地成立使用借貸契約，亦屬明確。田福榮於使用借貸
        關係存續中之84年10月31日死亡，則其貸與人之地位及
        系爭房地之所有權，於遺產分割前，固由其繼承人（即
        原告、訴外人丁○○、丙○○、甲○○）等人全體承受
        ，惟田福榮之繼承人即原告、訴外人丁○○、丙○○、
        甲○○等人，於95年8 月25日就田福榮所遺之遺產進行
        分割，協議系爭房地分由原告取得，已如前述，揆諸上
        開說明，系爭房地之使用借貸契約，僅對於分得系爭房
        地之原告繼續存在，是原告依兩造間之使用借貸契約提
        起本件訴訟，就當事人適格部分，尚無違誤，被告上開
        辯解，委無可採。
    (四)被告辯稱：田福榮於出借系爭房地時，有同意使用至被告
      己○○死亡為止，是原告終止使用借貸契約，自屬無理等
      語，原告否認上情，主張系爭房地為田福榮買的，且當時
      房子尚未分家，每個人都可以去住等語。又查：
      1.按使用借貸契約未定期限者，應於依借貸之目的使用完
        畢時返還之；又按貸與人因不可預知之情事，自己需用
        借用物者，貸與人得終止契約；民法第470 條第1 項前
        段、第472 條第1 款分別定有明文。再按貸與人因不可
        預知之情事自己需用借用物者，得終止契約，為民法第
        472 條第1款 所明定；本條之適用，不問使用借貸是否
        定有期限，均包括在內；所謂不可預知之情事，指在訂
        立使用借貸契約以後所發生之情事，而非訂立契約時所
        能預見者而言；而所謂自己需用借用物，衹須貸與人有
        自己需用借用物之原因事實為已足，其是否因正當事由
        而有收回之必要，不必深究，最高法院58年台上字第78
        8 號判例意旨、70年度台上字第3299號裁判意旨，均可
        參照。
      2.被告2 人係自66年間起，即在系爭房地居住使用迄今乙
        節，為兩造均不爭執；另證人即田福榮之繼承人丙○○
        於本院審理時證稱：被告2 人在伊母親過世（76年9 月
        22日死亡）前即在系爭房地居住，伊父親田福榮有同意
        他們住在系爭房地，父母親及伊兄弟等人沒有明確說誰
        可以住、誰不可以住，只要有需要的人就可以住在那裡
        等語（見本院卷第51頁）；綜上證人之陳述，並參以被
        告2 人自66年起即居住使用系爭房地迄今等情狀，應認
        被告辯稱：田福榮於出借系爭房地時，有同意使用至被
        告己○○死亡為止之事實，堪信為真實。是被告2 人與
        田福榮所訂立系爭房地之使用借貸契約，係未定期限而
        具使用目的（即使用至被告己○○死亡時為止）之使用
        借貸契約。
      3.被告2 人與田福榮所訂立系爭房地之使用借貸契約，係
        未定期限而具使用目的（即使用至被告己○○死亡時為
        止）之使用借貸契約，而系爭房地既經田福榮之繼承人
        協議分割為原告所有，則上開未定期限而具使用目的之
        使用借貸契約對於原告繼續存在。原告主張：其分得系
        爭房地後，因被告2 人之妨礙，在無處可居之情況下，
        於97年6 月1 日起至99年5 月31日止，向訴外人范文瑞
        租用新竹縣湖口鄉○○街183 巷53弄50號房屋，惟租賃
        契約即將到期，在不可預知之情事下，有自己需用借用
        物之情形，依民法第472 條第1 款之規定，自得與被告
        2 人終止使用借貸契約等語，並提出房屋租賃契約書1
        份為證（見本院卷第22頁至第24頁）。查：證人甲○○
        於本院審理時證稱：伊等兄弟協議遺產分割時，是其他
        2 個兄弟要伊蓋章，要伊同意將中壢之房地分給原告，
        但是伊兄弟有要求原告要搬離伊目前居住的房子（即新
        竹縣新豐鄉瑞興村8 鄰崁頭146 之1 號之住所），因為
        渠等是約定新豐地區的房地歸伊與丙○○、丁○○所有
        等語（見本院卷第52頁）；另觀諸原告提出之房屋租賃
        契約書，承租地點為門牌號碼新竹縣湖口鄉○○街183
        巷53弄50號，租賃期間為97年6 月1 日至99年5 月31日
        止，上開承租地點核與原告於起訴狀所載之住所相同，
        顯見原告於遺產分割後，既無法與其兄弟同住於上開新
        竹縣新豐鄉之住所，而有向訴外人范文瑞承租房屋居住
        之必要，而現租賃期限已於99年5 月31日屆期終止，業
        如前述，揆諸前開說明，兩造間雖定有未定期限之使用
        借貸契約，惟原告確有因不可預知之情事，而有使用系
        爭房地居住之必要，是原告據此於99年1 月20日以新竹
        英明街郵局70號存證信函終止兩造之使用借貸契約，並
        經被告2 人於99年1 月22日收受，有卷附存證信函暨回
        執為證（見本院卷第25頁至第27頁），尚非無據。從而
        ，兩造間之使用借貸契約，業經原告依民法第472 條第
        1 款之規定終止，則原告請求被告返還借用物即系爭房
        地，為有理由，應予准許。
    (五)按無法律上之原因而受利益，致他人受損害者，應返還其
      利益，民法第179 條前段定有明文。且按依不當得利之法
      則請求返還不當得利，以無法律上之原因而受利益，致他
      人受有損害為其要件，故其得請求返還之範圍，應以對方
      所受之利益為度，非以請求人所受損害若干為準，無權占
      有他人土地，可能獲得相當於租金之利益為社會通常之觀
      念，最高法院亦著有61年台上字第1695號判例可稽。末查
      ：
      1.本件兩造間之使用借貸契約，既經原告終止，原告復於
        上開終止使用借貸契約之存證信函通知被告2 人於收受
        該存證信函之10日內搬離系爭房地，而被告2 人於99年
        1 月22 日 收受，業如前述，則被告2 人應於收受該存
        證信函之10 日 內即99年2 月1 日前遷讓房屋並將系爭
        房地返還原告，惟被告自99年2 月2 日起迄今仍未遷讓
        及返還系爭房地，自屬無法律上之原因而占有系爭房地
        ，依上揭法律規定及最高法院判例意旨，原告請求被告
        自99年2 月2 日起至返還系爭房屋之日止，按月給付原
        告相當於租金之不當得利，於法亦屬有據。
      2.另按城市地方房屋之租金，以不超過土地及其建築物申
        報總價年息10% 為限；第97條、第99條及第101 條之規
        定，於租用基地建築房屋均準用之，土地法第97條第1
        項、第105 條定有明文。上開規定為強制規定，則原告
        所得請求被告返還相當於租金之不當得利部分，自應受
        上開法律規定之拘束。本院審酌被告占用系爭房屋及土
        地係作為住家使用、系爭房屋及土地所坐落之位置、面
        積大小、現今社會經濟狀況及依卷附土地登記謄本、房
        屋稅籍證明書所示，系爭土地面積為91平方公尺，96年
        1 月迄今之申報地價為每平方公尺3,680 元，系爭房屋
        課稅現值則為237,700 元（見本院卷第9 頁至第11頁）
        等一切情狀，認原告請求被告按月給付5,000 元之租金
        ，尚嫌過高，應以系爭土地申報總價額與系爭房屋課稅
        現值之年息5%為計算標準，始較適當。準此，原告所得
        請求被告自99年2 月2 日起至返還所占有之系爭房屋及
        土地之日止，按月給付原告之不當得利金額應為2,386
        元【計算式：（91×3,680+237,700 ）×5%÷12=2,385
        .75 ，元以下四捨五入】，原告逾此金額所為不當得利
        之主張，即無足採。
    (六)綜上，原告依借用物返還請求權及不當得利規定之法律關
      係，以被告2 人共同借用系爭房地為由，請求被告應連帶
      返還系爭房地，並自99年2 月2 日起至返還系爭房地之日
      止，按月連帶給付原告2,386 元，為有理由，應予准許，
      原告逾上開範圍之請求，則為無理由，應予駁回。兩造陳
      明願供擔保，聲請宣告假執行及免為假執行，就原告勝訴
      部分，均核無不合，爰各酌定相當之擔保金額准許之；至
      原告敗訴部分，其假執行之聲請，已失所附麗，應予駁回
      。
四、本件事證已臻明確，兩造其餘主張及舉證，經核與判決基確
    不生影響，爰不另一一論述，附此敘明。
據上論結，本件原告之訴為一部有理由、一部無理由，依民事訴
訟法第79條、第85條第2 項、第390 條第2 項、第392 條第2 項
，判決如主文。
中    華    民    國    99    年    7     月    2     日
                  民事第三庭    法  官  陳心婷
以上正本係照原本作成。
如對本判決上訴，須於判決送達後20日內向本院提出上訴狀。如
委任律師提起上訴者，應一併繳納上訴審裁判費。
中    華    民    國    99    年    7     月    2     日
                                書記官  林君燕

司法院資訊處製作；財團法人民間司法改革基金會備份。
